【裁判字號】    97,交聲,1353
【裁判日期】    970530
【裁判案由】    違反道路交通管理處罰條例聲明異議
【裁判全文】
臺灣臺北地方法院交通事件裁定        97年度交聲字第1353號
原處分機關  交通部公路總局臺北區監理所
異議人即
受處分人    乙○○
上列異議人即受處分人因違反道路交通管理處罰條例案件，對於
交通部公路總局臺北區監理所於民國九十七年四月八日所為之處
分（原處分案號：北監自裁字第裁４０—Ｃ00000000號
），聲明異議，本院裁定如下：
    主  文
異議駁回。
    理  由
一、按「汽車駕駛人，行經有燈光號誌管制之交岔路口闖紅燈者
    ，處新臺幣一千八百元以上五千四百元以下罰鍰」、「汽車
    駕駛人有第四十三條、第五十三條或第五十四條情形之一者
    ，各記違規點數三點」，道路交通管理處罰條例第五十三條
    第一項、第六十三條第一項第三款分別定有明文。
二、本件異議人即受處分人乙○○於民國九十六年十二月五日十
    三時五十分許駕駛車牌號碼：９Ｃ—４３２９號自用小客車
    沿臺北縣新店市○○路北往南方向行駛，行至北新路、明德
    路之有燈光號誌管制交岔路口時，該路口號誌已轉換為紅燈
    ，竟超越停止線，闖紅燈繼續違規行駛，再往左迴轉北新路
    北往南方向行駛，經原舉發單位臺北縣政府警察局新店分局
    江陵派出所警員甲○○當場舉發，並以異議人汽車駕駛人，
    行經有燈光號誌管制之交岔路口闖紅燈為由，依道路交通管
    理處罰條例第五十三條第一項之規定，當場掣發臺北縣政府
    警察局北縣警交字第Ｃ00000000號舉發違反道路交
    通管理事件通知單，指定應於九十六年十二月二十一日前到
    案自行繳納罰鍰。嗣異議人不服，於九十六年十二月十一日
    向原處分機關提出異議，並由原處分機關於九十七年四月八
    日依道路交通管理處罰條例第五十三條第一項、第六十三條
    第一項第三款之規定，以北監自裁字第裁４０—Ｃ0000
    0000號裁決書裁處異議人罰鍰二千七百元，並記違規點
    數三點，異議人收受裁決書後，於九十七年四月二十二日聲
    明異議，有聲明異議狀（見本院卷第四、五頁）、臺北縣政
    府警察局北縣警交字第Ｃ00000000號舉發違反道路
    交通管理事件通知單（見本院卷第六頁）、交通部公路總局
    臺北區監理所北監自裁字第裁４０—Ｃ00000000號
    裁決書（見本院卷第七頁）、異議人九十六年十二月十一日
    申訴書（見本院卷第十二頁）等資料附卷足憑。
三、聲明異議意旨略以：異議人於九十六年十二月五日十三時五
    十分許駕駛車牌號碼：９Ｃ—４３２９號自用小客車沿臺北
    縣新店市○○路北往南方向行駛，行至北新路、明德路之有
    燈光號誌管制交岔路口時，並未有闖紅燈之違規行為，本件
    顯係舉發警員誤認事實執意開單處罰，顯不合理，為此聲明
    異議，請求撤銷原處分云云。
四、訊據異議人固不諱言於上揭時、地駕駛車牌號碼：９Ｃ—４
    ３２９號自用小客車沿臺北縣新店市○○路北往南方向行駛
    ，惟否認有於北新路、明德路之有燈光號誌管制交岔路口時
    闖紅燈左轉之違規行為，辯稱警員誤認違規事實云云。經查
    ：
  (一)證人即舉發本件違規事實之臺北縣政府警察局新店分局江陵
    派出所警員甲○○於本院結證稱九十六年十二月五日下午一
    時五十分許，伊在江陵派出所附近執行巡邏勤務，親眼目睹
    異議人駕駛上揭車輛沿臺北縣新店市○○路北往南方向行駛
    ，行至北新路、明德路之有燈光號誌管制交岔路口時，該路
    口號誌已轉換為紅燈，竟超越停止線，闖紅燈繼續違規行駛
    ，再往左迴轉北新路北往南方向行駛，伊當場攔下異議人開
    單舉發等情屬實（見本院第三七頁反面），核與證人甲○○
    當庭所繪製現場相關位置圖相符（見本院卷第三九頁），且
    綜觀全卷相關事證並無證據證明證人甲○○誤認上揭違規事
    實，自不得以證人甲○○為舉發異議人上開違規行為之警員
    ，即認其證詞未為足採；又交通警察掣單舉發違反道路交通
    管理處罰條例所列之違規事實，本質上為行政處分，係公務
    員基於職務上之權力，依法就特定之具體事件所為之具公法
    上效果之單方行政行為，基於公務員為公法上行為具有公信
    力之原則，該行政行為當可被推定為真正，據以處分之事實
    認定亦可推認係正確無誤，蓋公務員一切行政行為如均需預
    留證據以證其實，則國家行政勢必窒礙難行，據此，刑事訴
    訟法關於犯罪事實證據之規定如與屬行政秩序罰之交通違規
    裁罰本質不合，即不在準用之列，況本院遍查全案事證亦無
    任何證據足資證明證人甲○○錯認違規情事，且異議人復自
    承駕駛上揭車輛行經上揭有燈光號誌管制之交岔路口，則執
    勤員警本其維護交通秩序、安全職責所為之舉發，自應受到
    合法、正確之推定，是認異議人確有闖紅燈之違規行為，異
    議人就其所為辯解，復無法提出任何證據以供本院調查，是
    認異議人所為辯解，應係卸責之詞，未為足取。
  (二)綜上堪認，上揭違規事實已臻明確，異議人空言否認有違規
    行為，要無可採，本件事證明確，異議人違規行為堪以認定
    ，應依法處罰。
五、綜上所述，本件異議人於上開時、地，行經有燈光號誌管制
    之交岔路口闖紅燈之違規事實應堪認定，原處分機關依道路
    交通管理處罰條例第五十三條、第六十三條第一項第三款之
    規定，裁處異議人罰鍰二千七百元，並記違規點數三點，於
    法核無違誤。異議人聲明異議，指摘原處分不當，為無理由
    ，應予駁回。
據上論斷，應依道路交通案件處理辦法第十九條，裁定如主文。
中    華    民    國    97    年    5    月    30    日
                        交通法庭法  官  李家慧
以上正本證明與原本無異
如不服本裁定應於送達後5日內向本院提出抗告狀
                                書記官  鄭淑丰
中    華    民    國    97    年    5     月    30    日


司法院資訊處製作；財團法人民間司法改革基金會備份。
